臺灣彰化地方法院刑事判決　　　　　　　100年度易字第699號
聲　請　人　臺灣彰化地方法院檢察署檢察官
被　　　告　林建坤
上列被告因竊盜案件，經檢察官聲請以簡易判決處刑（100 年度
偵字第4056號），本院認不宜以簡易判決處刑（100 年度簡字第
1304號），改依通常程序審理，判決如下：
    主  文
林建坤侵入住宅竊盜，累犯，處有期徒刑捌月。
    犯罪事實及理由
一、林建坤前於民國94年間因竊盜案件，經臺灣雲林地方法院以
    94年度簡字第141 號刑事判決判處有期徒刑8 月，經上訴後
    以94年度簡上字第142 號刑事判決改判處有期徒刑9 月，緩
    刑4 年確定，嗣經撤銷緩刑，95年間因施用毒品案件，經本
    院以95年度訴字第1087號刑事判決判處有期徒刑8 月確定，
    上開2 案，再經本院以95年度聲字第2119號裁定定應執行刑
    為有期徒刑1 年4 月確定，嗣經本院依中華民國96年罪犯減
    刑條例以96年度聲減字第1843號裁定減其宣告刑為有期徒刑
    4 月又15日、4 月，應執行有期徒刑8 月確定，於97年6 月
    3 日因縮短刑期執行完畢出監。詎猶不知悔改，於100 年2
    月6 日下午2 時40分許，搭乘不知情之友人王建福（另經檢
    察官為不起訴處分）駕駛之車牌號碼TN-1467 號自用小客車
    （車輛所有人為林聰吉），行經彰化縣溪州鄉○○村村市路
    56巷5 號前時，見該住宅鋁門未完全上鎖，認有機可乘，竟
    意圖為自己不法之所有，吩咐不知情之王建福將車駛至距離
    上址約30、40公尺處暫停等候，自己則以入內探訪親友為由
    下車，步行至上址，開啟未上鎖之鋁門進入屋內，並以徒手
    搬運方式竊取屋主陳順勇所有，放置於2 樓房間內之筆記型
    電腦2 臺、金飾2 件、現金新臺幣（下同）1 萬元及3 樓神
    明廳內之神尊金牌1 面（價值共約8 萬元）得手後，搭乘原
    車返回雲林縣麥寮鄉住處，並於數日後，以1 萬餘元之代價
    將上開筆記型電腦、金飾及金牌等物變賣予雲林縣虎尾鎮某
    電子遊藝場內不知情之人，所得價金供己花用殆盡，嗣經警
    據報而循線查獲上情。
二、案經陳順勇訴由彰化縣警察局北斗分局報請臺灣彰化地方法
    院檢察署檢察官偵查起訴。
    理  由
一、本案被告所犯係屬刑事訴訟法第376 條第2 款所列之刑法第
    321 條第1 項之加重竊盜罪，本院爰依同法第284 條之1 之
    規定行獨任審判。次按被告以外之人於審判外之陳述，雖不
    符刑事訴訟法第159 條之1 至第159 條之4 之規定，而經當
    事人於審判程序同意作為證據，法院審酌該言詞陳述或書面
    陳述作成時之情況，認為適當者，亦得為證據。當事人、代
    理人或辯護人於法院調查證據時，知有第159 條第1 項不得
    為證據之情形，而未於言詞辯論終結前聲明異議者，視為有
    前項之同意，刑事訴訟法第159 條之5 定有明文。查本案全
    部卷證，公訴人、被告均不爭執其證據能力，本院復衡以該
    等供述證據作成時之情況，應為適當，是可認後述所引用證
    據之證據能力均無疑義，合先敘明。
二、上揭犯罪事實，業據被告於警、偵訊及本院審理時坦承不諱
    ，核與證人即被害人陳順勇於警詢時證述財物遭竊之情節相
    符，並經證人王建福、林聰吉證述明確，且有監視器翻拍照
    片3 張附卷可稽，足認被告自白與事實相符，堪可採為論罪
    科刑之依據。又被告於本院審理時供稱：變賣所得之金錢業
    已供己花用殆盡等語（見本院100 年6 月22日審判筆錄），
    足見被告確有為自己不法所有之意圖甚明。綜上所述，本案
    事證明確，被告竊盜犯行洵堪認定，應予依法論科。
三、按刑法第321 條第1 項業於100 年1 月26日修正公布，並自
    同年月28日生效；修正後刑法第321 條第1 項第1 款之構成
    要件，已由「於夜間侵入住宅或有人居住之建築物、船艦或
    隱匿其內而犯之者」修正為「侵入住宅或有人居住之建築物
    、船艦或隱匿其內而犯之者」，其修正之立法理由乃鑑於以
    侵入住宅方式犯竊盜罪，對於被害人財產法益之侵害，並不
    因日間、夜間而有所不同，且近年來因社會變遷及生活型態
    之改變，民眾工作時間涵蓋日夜間時段，居家休息時間亦不
    限於夜間，與昔日農業社會有所不同，是以侵入住宅竊盜對
    於被害人居家安全均構成相當之威脅及危險性，爰將「夜間
    」刪除，使不分於夜間或白天侵入住宅竊盜，均有加重竊盜
    罪之適用。是以本件被告於100 年2 月6 日所為侵入住宅竊
    盜犯行，係犯刑法第321 條第1 項第1 款之侵入住宅竊盜罪
    。原聲請簡易判決處刑意旨認被告所為係犯刑法第320 條第
    1 項之普通竊盜罪，容有誤會，惟此部分業經公訴人當庭變
    更，公訴人復有實行公訴之權，本院即毋庸予以變更起訴法
    條，附此敘明。又被告有如犯罪事實欄所記載之前科紀錄，
    此有臺灣彰化地方法院檢察署刑案資料查註紀錄表及臺灣高
    等法院被告全國前案紀錄表各1 份在卷可憑，其於前開有期
    徒刑執行完畢後，5 年內故意再犯本件最重本刑為有期徒刑
    以上之罪，為累犯，應依刑法第47條第1 項之規定，加重其
    刑。爰審酌被告正值青壯年，不思以正當途徑掙取金錢，圖
    以不勞而獲之方式獲取財物，犯罪動機及目的均非良善，復
    以侵入住宅方式竊盜財物，對被害人之人身安危及財產之危
    害，與社會秩序安寧之維護，具有潛在威脅，惡性較普通竊
    盜更為重大，復未與被害人達成和解，且前有多項竊盜前科
    ，有上開前案紀錄表附卷可稽，素行非佳，惟念被告犯後坦
    承犯行，態度尚可，並已當庭向被害人道歉（見本院100 年
    6 月22日審判筆錄）之犯後態度，兼衡其智識程度、生活狀
    況等一切情狀，量處如主文所示之刑。
據上論斷，應依刑事訴訟法第452 條、第299 條第1 項前段，刑
法第321 條第1 項第1 款、第47條第1 項，判決如主文。
本案經檢察官劉欣雅到庭執行職務。
中    華    民    國   100    年    6     月    29    日
                  刑事第六庭    法      官  胡宜如
以上正本證明與原本無異。
如不服本判決應於收受判決後10日內向本院提出上訴書狀，並應
敘述具體理由。其未敘述上訴理由者，應於上訴期間屆滿後20日
內向本院補提理由書（均須按他造當事人之人數附繕本）「切勿
逕送上級法院」。
告訴人或被害人對於判決如有不服具備理由請求檢察官上訴者，
其上訴期間之計算係以檢察官收受判決正本之日期為準。
中    華    民    國   100    年    6     月    29    日
                                書  記  官  林淑文
附錄本案論罪科刑法條：
中華民國刑法第321條
犯竊盜罪而有下列情形之一者，處6 月以上、5 年以下有期徒刑
，得併科新臺幣10萬元以下罰金：
一、侵入住宅或有人居住之建築物、船艦或隱匿其內而犯之者。
二、毀越門扇、牆垣或其他安全設備而犯之者。
三、攜帶兇器而犯之者。
四、結夥三人以上而犯之者。
五、乘火災、水災或其他災害之際而犯之者。
六、在車站、埠頭、航空站或其他供水、陸、空公眾運輸之舟、
    車、航空機內而犯之者。
前項之未遂犯罰之。